臺灣桃園地方法院刑事判決
110年度簡上字第270號
上  訴  人
即  被  告  謝明機




上列上訴人即被告因傷害案件，不服本院民國110年4月27日110
年度桃簡字第516號第一審刑事判決（聲請簡易判決處刑案號：1
10年度偵字第639號），提起上訴，本院管轄之第二審合議庭判
決如下：
    主  文
上訴駁回。
    事  實
一、謝明機於民國109年9月9日晚間7時許，在桃園市○○區○○路0
    段0000巷00號「沙崙雞莊」之包廂內，因細故與江軍起爭執
    ，竟基於傷害之犯意，先持酒杯、碗往江軍身上砸，再徒手
    出拳毆打江軍，致江軍受有頭部外傷併左側顳部挫傷及前額
    擦傷、左側手腕擦傷、左側手部挫瘀傷及右側前臂擦傷等傷
    害。
二、案經江軍訴由桃園市政府警察局大園分局報告臺灣桃園地方
    檢察署檢察官偵查後聲請以簡易判決處刑。
　　理  由
壹、程序方面
一、被告於第二審經合法傳喚，無正當之理由不到庭者，得不待
    其陳述，逕行判決；又對於簡易判決處刑不服而上訴者，準
    用上開規定，刑事訴訟法第371條、第455條之1第3項分別定
    有明文。本件被告謝明機經本院合法傳喚後，無正當理由未
    到庭，有本院送達證書在卷可稽（見本院110年度簡上字第2
    70號【下稱簡上卷】第165頁），故不待其陳述而為一造辯
    論判決。
二、證據能力部分：
　㈠本判決下列所引用被告以外之人於審判外之陳述，被告、檢
    察官迄於言詞辯論終結前均未就證據能力之有無聲明異議，
    本院審酌上開證據資料作成時之情況，尚無違法、不當或顯
    不可信之情況，認以之作為證據應屬適當，依刑事訴訟法第
    159條之5規定，應認前揭供述證據均有證據能力。
　㈡本判決以下所引用之非供述證據，均與本件事實具有自然關
    聯性，且核屬書證、物證性質，又查無事證足認有違背法定
    程序或經偽造、變造所取得等證據排除之情事，復經本院依
    刑事訴訟法第164條、第165條踐行物證、書證之調查程序，
    況檢察官、被告對此部分之證據能力亦均不爭執，是堪認均
    具有證據能力。
貳、實體方面
一、認定犯罪事實所憑之證據及理由：　　
　　訊據被告固坦承有於109年9月9日晚間7時許，在前述「沙崙
    雞莊」之包廂內，持酒杯、碗往告訴人江軍身上丟擲，亦有
    出手毆打告訴人等情，惟矢口否認有何傷害之犯行，辯稱：
    告訴人並未因此受傷，事後有人和伊說，伊才知道告訴人是
    用開罐器刮自己等語（見簡上卷第81頁）。經查：
　㈠告訴人於前述時、地，遭被告持酒杯、碗等物丟擲，及以徒
    手方式毆打，因此受有頭部外傷併左側顳部挫傷及前額擦傷
    、左側手腕擦傷、左側手部挫瘀傷及右側前臂擦傷等傷害乙
    節，業據證人即告訴人於警詢中證述明確；且與證人即在場
    之人邱顯桂於警詢及本院審理中證述：當天伊在該處唱歌，
    告訴人和被告本來在聊天，突然起爭執，伊有看到被告拿杯
    子丟告訴人，也有看到被告朝告訴人揮拳，是朝臉部打，伊
    看到告訴人額頭有一點傷等語（見臺灣桃園地方檢察署110
    年偵字第639號卷【下稱偵卷】第85至87頁、簡上卷第202至
    206頁）；證人即在場之人陳賜麒於警詢及本院審理中證稱
    ：當天伊去現場要載客人，進入包廂後，伊看到被告和告訴
    人在聊天，後來被告拿桌上的杯子、果盤砸告訴人，是朝頭
    部、身體丟擲，接著有毆打告訴人，告訴人臉上有看到擦傷
    等語（見偵卷第57至59頁、簡上卷第199至200頁）；證人即
    在場之人張哲榮於警詢時陳稱：當天告訴人請伊過去吃東西
    和唱歌，過程中被告不知何原因突然把杯子甩向告訴人，接
    著又衝去打告訴人等語（見偵卷第71至73頁），互相吻合。
    被告亦未否認其有持酒杯、碗等物丟擲告訴人，及以拳頭毆
    打告訴人等行為，足徵告訴人上開指述內容係有所憑。
　㈡且告訴人於案發當日晚間11時51分許前往敏盛綜合醫院就診
    ，經診斷受有頭部外傷併左側顳部挫傷及前額擦傷、左側手
    腕擦傷、左側手部挫瘀傷及右側前臂擦傷等傷害乙節，有敏
    盛綜合醫院診斷證明書及110年12月27日敏總（醫）字第110
    0006306號函檢附之病歷資料及刑案現場照片等附卷可按（
    見偵卷第17頁、第19至101頁、簡上卷第147至161頁）。而
    徵諸告訴人所受上開傷勢，部位係集中在頭、臉部及雙手，
    型態則為擦、挫傷，經核與遭人持酒杯、碗等硬物丟擲，以
    及遭人徒手毆打所可能導致之傷勢態樣相符；佐以告訴人係
    於案發後之數小時內隨即前往醫院，就診時間與案發時點密
    接，且證人邱顯桂、陳賜麒亦有目睹告訴人所受傷勢，如前
    所述。綜上堪認告訴人所受前述傷勢，應係遭被告於前述時
    、地持酒杯、碗等物丟擲及徒手毆打所致，而與被告行為具
    有相當相當因果關係。是被告以前述方式傷害告訴人成傷乙
    節，應足認定。
  ㈢被告雖以前詞置辯。然據證人邱顯桂於本院審理中證述：伊
    沒有聽說告訴人之傷勢是當天造成的，還是告訴人自己造成
    的；證人陳賜麒亦證述：伊未聽說過告訴人之傷勢是告訴人
    自己造成的等語（見簡上卷第206頁）。是上開證人均未曾
    聽聞告訴人所受傷勢係其自身導致，則被告此部分所辯，卷
    內已無事證可佐證屬實。況被告前於警詢時，對告訴人因其
    前開傷害行為而受有前述診斷證明書所載傷勢乙節，乃供稱
    沒有意見等語（見偵卷第9頁）；於偵查中更坦認傷害犯行
    ，則其嗣改稱其行為並未致告訴人受傷云云，應為事後卸責
    之詞，無法採信。
  ㈣綜上，被告辯解委無可採。本件事證已臻明確，被告犯行堪
    以認定，應依法論科。
二、論罪科刑及上訴駁回之理由：
　㈠核被告所為，係犯刑法第277條第1項之傷害罪。
  ㈡原審同上開認定，而論以刑法第277條第1項之傷害罪。另因
    被告本案構成累犯，而考量被告前有多次傷害案件之前案紀
    錄，且予以加重其刑與罪刑相當原則尚無違背，故依刑法第
    47條第1項之規定加重其刑。再審酌被告多次因傷害案件經
    檢察官提起公訴或經法院判決處刑，未能記取教訓，於本案
    仍無法克制自身情緒，理性處理與告訴人間之糾紛，逕對告
    訴人施以暴力，顯然欠缺對他人身體之尊重，應予非難，並
    考量被告犯後對其犯行坦承不諱之犯後態度，及本案經本院
    安排調解，被告雖遵期到庭，惟告訴人於電話中表示其無意
    願與被告調解等情節，兼衡被告高職畢業之教育程度、自陳
    家庭經濟狀況小康，及其為本案犯行之動機、目的、手段、
    告訴人所受傷勢等一切情狀，量處有期徒刑3月，並諭知易
    科罰金以1,000元折算1日之折算標準。經核其認事用法並無
    違誤，量刑亦已斟酌刑法第57條所列事項，復未逾越客觀上
    之適當性、相當性及必要性之比例原則，亦屬妥適。是被告
    執前詞上訴否認犯行，為無理由，應予駁回。
據上論斷，應依刑事訴訟法第455條之1第1項、第3項、第368條
、第371條，判決如主文。
本案經檢察官楊挺宏聲請以簡易判決處刑，檢察官劉哲名到庭執
行職務。
中　　華　　民　　國　　111 　年　　3 　　月　　11　　日
                  刑事第四庭  審判長法  官  黃柏嘉
                                    法  官  張家豪
                                    法  官  陳韋如
以上正本證明與原本無異。
不得上訴。
                                    書記官　劉貞儀
中　　華　　民　　國　　111 　年　　3 　　月　　11　　日